臺灣臺中地方法院民事判決　九十三年度婚字第一一八二號
　　原　　　告　甲○○
　　被　　　告　乙○○
右當事人間離婚事件，本院於九十三年九月二十七日言詞辯論終結，判決如下：
    主    文
准原告與被告離婚。
訴訟費用由被告負擔。
    事實及理由
壹、原告主張：兩造婚姻關係現仍存續中，育有子女林汶騰、林迪楷及林宥瑜三人均
    已成年。惟結婚以來被告酗酒，長期對原告暴力相向，甚於九十三年五月三十一
    日又將原告自樓梯間推下，致原告受有右腳踝骨折、右距骨骨折、右肱骨上端骨
    折、左膝挫傷之傷害，此亦經本院核發九十三年度暫家護字第三九五號暫時保護
    令、九十三年度家護字第六七八號通常保護令在案。兩造結婚近三十年，被告長
    期對原告施暴，被告亦毫無悔改之心，被告之行為實令原告感受生活上、精神上
    極度之痛苦，顯係對原告施以不堪同居之虐待，致原告無法繼續與其共同生活，
    爰依民法第一千零五十二條第一項第三款之規定，訴請離婚。並聲明：准原告與
    被告離婚。
貳、被告則以：希望原告再給予機會，希望兩造婚姻仍能維持。並聲明：原告之訴駁
    回。
參、得心證之理由
一、原告主張之事實，業據提出戶籍謄本一份、光田綜合醫院診斷證明書二紙為證，
    並經本院依職權調取九十三年度家護字第六七八號民事通常保護令卷核閱屬實。
    並經兩造之子女林汶騰及林宥瑜於本案審理及上述通常保護令案件審理時到庭分
    別陳稱：「之前我們都共同住在一起，媽媽是在九十三年五月三十一日才回外婆
    家，我爸爸喝酒回來就會動手，會大小聲，從小到現在都是這樣，九十三年這次
    他甚至把媽媽推下樓。」「爸爸的情形就如哥哥所述，以及我保護令案件所陳述
    的內容一致。」（詳本院九十三年九月二十七日言詞辯論筆錄）、「我跟父母同
    住，五月三十一日那天我都在上班，平常父親沒有喝酒的時候還好，喝酒之後就
    會拿我媽媽出氣，如果我們在的話父親會比較克制，這次是太嚴重了，媽媽現在
    住在外婆家。」（詳本院九十三年度家護字第六七八號通常保護令九十三年八月
    四日訊問筆錄）等語，核與原告所述相符，而徵之婚姻生活有其私密性，非一般
    人得以窺見兩造之生活點滴，且兩造所生之子女，與兩造均屬至親，當無故為不
    利一造之證言，又與兩造共同生活，故對於兩造之婚姻狀況自知之甚稔，所陳之
    詞應值採信，原告之主張，堪信為真實。
二、按夫妻之一方受他方不堪同居之虐待者，他方得向法院請求離婚，民法第一千零
    五十二條第一項第三款定有明文。所謂不堪同居之虐待，係指予以身體上或精神
    上不可忍受之痛苦，致不堪繼續同居者而言，故夫妻之一方受他方之重大侮辱如
    夫誣稱其妻與人通姦，使之感受精神上之痛苦，致不堪繼續同居者，不得謂非不
    堪同居之虐待（最高法院七十六年度臺上字第六０五號判例參照）。蓋婚姻係以
    夫妻之共同生活為目的，逋妻應以誠摯相愛為基礎，相互尊重、忍讓與諒解，且
    應互相協力保持其共同生活之圓滿、安全及幸福，因而夫妻應相互尊重以增進情
    感之和諧，防止家庭暴力之發生，此為維繫婚姻所必要，故夫妻一方之行為，凡
    有礙於他方配偶之人格尊嚴與人身安全（含肉體與精神上之痛苦），致夫妻無法
    繼續共同生活者，均應認符合民法第一千零五十二條第一項第三款規定「受他方
    不堪同居之虐待」。本件被告性喜飲酒，酒後又動輒發脾氣或對原告實施不法暴
    力等事實，已如前述，於九十三年五月三十一日甚至將原告自二樓推下，造成原
    告身體多處骨折，被告顯然已毫不顧念夫妻情誼及欠缺理性，如此侵害原告人格
    尊嚴與人身安全之暴力行為，當已超出夫妻通常所能忍受之程度，致原告飽受身
    體及精神上之痛苦，兩造間互愛、互信、互諒之基礎蕩然無存，婚姻關係亦難維
    持。被告之行為既嚴重破壞兩造賴以共同生活之誠摯情愛基礎，使原告終日生活
    於不安之陰影下，自已構成令原告不堪繼續同居之虐待。從而，原告本於民法第
    一千零五十二條第一項第三款之規定訴請離婚，洵屬正當，應予准許。
三、訴訟費用負擔的依據：民事訴訟法第七十八條。
中　　　華　　　民　　　國　　九十三　　年　　　十　　　月　　　十三  　日
                                臺灣臺中地方法院家事法庭
~B法      官　涂秀玲
右為正本係照原本作成。
如對本判決上訴須於判決送達後二十日內向本院提出上訴狀。
中　　　華　　　民　　　國　　九十三　　年　　　十　　　月　　　十三　　日
~B法院書記官　王崑煜
